【裁判字號】    91,交訴,220
【裁判日期】    920130
【裁判案由】    過失致死
【裁判全文】
臺灣屏東地方法院刑事判決                        九十一年度交訴字第二二號
    公  訴  人  臺灣屏東地方法院檢察署檢察官
    被      告  丁○○
右列被告因業務過失致死案件，經檢察官提起公訴（九十一年度偵字第五七四三號）
，本院判決如左：
    主  文
丁○○從事業務之人，因業務上之過失致人於死，處有期徒刑捌月，緩刑參年。
    事  實
一、丁○○係中南客運股份有限公司（下稱中南客運）之司機，為從事駕駛業務之人
    ，民國九十一年十月六日其駕駛中南客運車牌號碼ＦＹ─○一三號營業大客車，
    自屏東縣恒春鎮載客往高雄方向由南往北行駛（起訴書誤為由高雄市出發駛往屏
    東縣恒春鎮），於當日下午十四時二十五分許，途經限制時速五十公里，設有閃
    光黃燈標誌及人行穿越道之屏東縣新園鄉○○路烏龍國小前時，本應注意汽車行
    駛時，駕駛人應注意車前狀況，並隨時採取必要之安全；行車速度，應依標誌或
    標線之規定；汽車行近行人穿越道前，應減速慢行；遇有閃光黃燈時，車輛更應
    減速接近，注意安全，小心通過，而依當時天氣晴，日間，路面無缺陷，道路無
    障礙物之情形下，並無不能注意之情事，竟疏未依規定減速慢行接近，注意車前
    狀況，猶以時速七十公里之速度超速行駛，適有郭清風騎乘慢車腳踏車同向行駛
    至烏龍國小前時，亦疏未注意轉彎車應讓直行之汽車優先通行之規定，逕向左轉
    ，侵入快車道，欲往烏龍國小內，丁○○見狀，閃煞不及，其所駕駛之大客車車
    頭撞及郭清風騎乘之腳踏車，郭清風因而人車倒地，該大客車左前輪並因此輾過
    郭清風之上半身，致郭清風受有頭顱開放性骨折、胸、腹部挫傷等傷害，當場死
    亡。丁○○於肇事後犯行未被偵查機關發覺前，以電話自行報警後留在現場，向
    前來處理車禍事宜之員警坦承肇事並接受裁判。
二、案經臺灣屏東地方法院檢察署檢察官簽分偵查起訴。
    理  由
一、上述事實，業經被告丁○○坦白承認，核與被害人家屬甲○○指訴及證人乙○○
    、丙○○證述之情節相符，並有道路事故調查報告表及肇事現場相片十幀在卷可
    證。又被害人郭清風因本件車禍事故受有頭顱開放性骨折、胸部及腹部挫傷之傷
    害而當場死亡，並經臺灣屏東地方法院檢察署檢察官督同檢驗員相驗明確，製有
    勘驗筆錄、驗斷書及相驗屍體證明在卷可證。被害人之死亡係被告未注意車前狀
    況、減速慢行及超速行駛所致，應無疑義。
二、按行車速度應依號誌規定，不得超速行駛；汽車行駛時，駕駛人應注意車前狀況
    ，並隨時採取必要之安全措施；汽車行近行人穿越道前，應減速慢行。道路交通
    安全規則第九十三條第一項、第九十四條第三項及第一百零三條分別定有明文。
    另閃光黃燈表示「警告」，車輛應減速接近，注意安全，小心通過，道路交通標
    誌標線號詩設置規則第二百十一條亦有規定。被告於上述時地駕車，本應注意前
    述規定，而本件被告肇事時，天候為晴，日間，路面無缺陷，道路無障礙物一節
    ，有道路交通事故調查報告表及現場相片在卷可證，並無不能注意之情事，其駕
    車途經肇事路段，既未減速慢行，猶以時速七十公里之速度超速行駛，且未注意
    車前被害人行進動向，因而肇事致被害人死亡，被告就車禍之發生顯有過失。雖
    被害人未注意轉彎車應讓直行之汽車優先通行之規定而逕行左轉，亦有過失責任
    ，且與被告之過失責任同為本件車禍事故發生之原因，然被告之過失責任仍不得
    因此抵銷或減免。又本件被告之過失行為與被害人死亡間，具有相當因果關係，
    事證已明，被告犯行堪以認定。
三、查被告丁○○係中南客運之司機，平日以駕駛大客車為業，係從事駕駛業務之人
    ，業據被告供明在卷，是核其所為，係犯刑法第二百七十六條第二項前段之業務
    過失致死罪。被告肇事後於未被偵查機關發覺前，自行以電話報警，並向前來處
    理車禍事宜之警員自首及接受裁判，已據其供述明確，核與卷附交通事故現場處
    理報告所載相符，應依刑法第六十二條前段之規定，減輕其刑。爰審酌被告車禍
    肇事過失之輕重、造成被害人死亡，惟已與被害人家屬達成民事和解，賠償被害
    人家屬新台幣三百十二萬元，有調解筆錄一紙在卷可證及犯罪後坦承犯行，態度
    良好等一切情狀，量處如主文所示之刑。
四、末查被告前未曾受任何有期徒刑以上刑之宣告，此有臺灣屏東地方法院檢察署刑
    案資料查註紀錄表一紙附卷可憑，其經此教訓，自當知所警惕而無虞再犯，本院
    綜核各情認上開有期徒刑之宣告，已足策其自新，所宣告之刑，以暫不執行為適
    當，併依法諭知緩刑三年，用啟向上。
據上論斷，應依刑事訴訟法第二百九十九條第一項前段，刑法第二百七十六條第二項
、第六十二條前段、第七十四條第一款，罰金罰鍰提高標準條例第一條前段，判決如
主文。
中      華      民      國      九十二      年    一    月    三十    日
                                      臺灣屏東地方法院交通法庭
                                          法  官  林昌義
右正本證明與原本無異。
如不服本判決應於收受本判決後送達後十日內向本院提出上訴書狀，其未敘述上訴理
由者，並得於提起上訴後十日內向本院補提理由書狀（均須按他造當事人之人數附繕
本 ）「切勿逕送上級法院」
                                          書記官   于耀文
中      華      民      國      九十二      年    一    月    三十    日
附錄法條：
刑法二百七十六條第二項
從事業務之人，因業務上之犯前項之罪者，處五年以下有期徒刑或拘役，得併科三千
元以下罰金。


司法院資訊處製作；財團法人民間司法改革基金會備份。
